Luc-Frédéric Langis

Senior React Developer avec 8 ans d'expérience

Né en 1992 à Amqui, Qc, Canada





Expérience professionnelle

Senior React Developer

Finalcad

Mai 2020 - Mai 2021

Création et maintenabilité d'une super-app pour le domaine du BEP

Software Development Engineer - Front End

Splio

Oct 2018 - Mai 2020

Migration d'une stack PERL à React et création de microservices en GO

Front-End Engineer

Ekino

Juin 2016 - Sept 2018

Réalisation de divers projets sur des sites à forte affluence (Renault, MyCanal)

Full-Stack Developer

BlackCover

Nov 2012 - Mai 2016

Création d'un framework maison pour la gestion d'encarts publicitaires



Formation

BAC

2012 - 2015

BAC en Informatique à distance

DEC

2009 - 2012

Technique de l'informatique

Projets

LE dialogue editor

Jeux video

Unity, Godot, Pico8

React (gatsbyjs)

llangis.xyz

À propos de moi

Fort d'une expérience de 8 ans sur le marché européen, je reviens au Québec en mai 2021. Développeur passionné de technologies Front-End le jour et de jeux video la nuit.

Compétences

React Redux HTML5 **GIT** CSS3 **JavaScript** Docker Godot

Contact

140 des pins

✓ lucf.langis@gmail.com

1-418-629-5470

🔇 llangis.xyz

(levrault

Godot

Outil permettant d'exporter un arbre de dialogue en fichier JSON